【裁判字號】    95,抗,15
【裁判日期】    950126
【裁判案由】    假扣押
【裁判全文】
臺灣高等法院臺南分院民事裁定            95年度抗字第15號
抗  告  人  甲○○
相  對  人  彰化商業銀行股份有限公司
法定代理人  乙○○
上列抗告人與相對人間假扣押事件，對於中華民國九十四年十一
月十六日臺灣嘉義地方法院九十四年度裁全字第二四二四號裁定
，提起抗告，本院裁定如下：
    主  文
抗告駁回。
抗告訴訟費用由抗告人負擔。
    理  由
一、原裁定意旨以：「債權人（即本件相對人）主張之假扣押原
    因，雖未能盡釋明之責，惟債權人既陳明願供擔保，應足補
    其釋明之欠缺。」等語。
二、抗告意旨略以：抗告人業於債務人即被繼承人王連芳九十四
    年八月十一日死亡（即繼承開始之日）起三個月內向法院為
    限定繼承，相對人自不得對限定繼承人名下之財產執行假扣
    押，爰請求廢棄原裁定，並駁回相對人於原審之聲請。
三、按債權人就金錢請求或得易為金錢請求之請求，欲保全強制
    執行聲請假扣押，如就債務人所應受之損害，陳明願供擔保
    ，或法院認為適當者，得定相當之擔保，命供擔保後為假扣
    押，民事訴訟法第五百二十二條第一項、第五百二十六條第
    二項定有明文。本件債權人主張對於抗告人有新臺幣五千九
    百三十萬元之債權，聲請為假扣押。原裁定依首開規定，命
    供擔保後為假扣押，並無不合。
四、查抗告人雖已為限定繼承之呈報，並提出原審法院九十四年
    度繼字第九五○號民事裁定為證。惟按「限定繼承之繼承人
    ，仍應繼承被繼承人之債務全額，僅以因繼承所得之遺產為
    限度，負償還責任，即限定繼承人非無債務，僅其責任有限
    而已。」（最高法院八十八年度臺上字第二五八號判決要旨
    參照）、又按「限定繼承之繼承人，就被繼承人之債務，唯
    負以遺產為限度之物的有限責任。故就被繼承人之債務為執
    行時，限定繼承人僅就遺產之執行居於債務人之地位，如債
    權人就限定繼承人之固有財產聲請強制執行，應認限定繼承
    人為強制執行法第十五條之第三人，得提起第三人異議之訴
    ，請求撤銷強制執行程序。」最高法院七十七年臺上字第一
    四三號判例要旨參照）。從而，抗告人雖已為限定繼承之呈
    報，惟其責任限度為何，應屬實體抗辯事項，於本件保全程
    序無庸審究。是抗告人以上開抗告意旨據以對原裁定聲明不
    服，不能認為有理由。
五、依民事訴訟法第四百九十五條之一第一項、第四百四十九條
    第一項、第九十五條、第七十八條，裁定如主文。
中    華    民    國    95    年    1     月    26    日
                  民事第三庭  審判長法  官  陳光秀
                                    法  官  曾平杉
                                    法  官  徐宏志
上為正本係照原本作成。
如不服本裁定，僅得於收受本裁定正本送達後10日內以適用法規
顯有錯誤為理由，向本院提出再抗告狀（須附繕本1份及繳納再
抗告裁判費新台幣1000元），並經本院許可後始可再抗告於最高
法院。
中    華    民    國    95    年    1     月    26    日
                                    書記官  吳銘添
【附記】                                        Ｊ
民事訴訟法第495條之1第2項準用同法第466條之1第1、2項規定
：
I對於第二審判決上訴，上訴人應委任律師為訴訟代理人。但上
  訴人或其法定代理人具有律師資格者，不在此限。
II上訴人之配偶、三親等內之血親、二親等內之姻親，或上訴人
  為法人、中央或地方機關時，其所屬專任人員具有律師資格並
  經法院認為適當者，亦得為第三審訴訟代理人。


司法院資訊處製作；財團法人民間司法改革基金會備份。
